【裁判字號】    89,易,946
【裁判日期】    890721
【裁判案由】    毒品危害防制條例
【裁判全文】
臺灣臺北地方法院刑事判決                          八十九年度易字第九四六號
    公  訴  人  臺灣臺北地方法院檢察署檢察官
    被      告  甲○○
右列被告因違反毒品危害防制條例案件，經檢察官聲請簡易判決處刑（八十八年度毒
偵字第一二五號）及移送併辦（八十八年度偵字第一八四五六號），本院台北簡易庭
認為不宜以簡易判決處刑，移送適用通常訴訟程序審理，本院判決如左：
    主  文
甲○○連續施用第二級毒品，累犯，處有期徒刑陸月，如易科罰金以參佰元折算壹日
。扣案第二級毒品安非他命壹小包（驗餘淨重零點零壹公克）及一支吸管內含量微無
法析離磅秤之安非他命殘渣均沒收並銷燬之。另錫箔紙伍張、燈泡貳個、各式吸管貳
拾貳支、酒精壹瓶、酒精燈壹具、打火機貳個、塞鼻器壹個均沒收。
    事  實
一、甲○○前犯有三次違反麻醉藥品管理條例案件，最後一次於民國八十六年間經本
    院判處有期徒刑六月，於同年七月廿四日執行完畢。詎不知悔改，前又因施用毒
    品案件，於八十七年間經依本院（八十七年度毒聲字第一四八二號）裁定送觀察
    、勒戒後，以無繼續施用毒品之傾向，而由台灣台北地方法院檢察署檢察官於八
    十八年一月廿九日以八十七年度偵字第一九五六號為不起訴處分確定。竟又基於
    概括之犯意，自八十八年六月底起至同年八月六日晚間八時三十分許前九十六小
    時內某時分止，在其位於台北市○○街二六巷十弄一號四樓住處，利用將第二級
    毒品安非他命放置於鋁箔紙或玻璃燈泡內，再用酒精燈加熱燒烤並以吸管吸取之
    方式，連續施用第二級毒品安非他命多次，平均每三至五日施用一次。嗣於同年
    八月六日晚間八時三十分許，在上址為警查獲，並扣得第二級毒品安非他命一小
    包（毛重零點二三公克，淨重零點零二公克，驗餘淨重零點零一公克），及其施
    用毒品所用之錫箔紙五張、燈泡二個、各式吸管廿二支、酒精一瓶、酒精燈一具
    、打火機二個、塞鼻器一個及內含安非他命殘渣（量微無法析離磅秤）之吸管一
    支等物品，再經依本院以八十八年毒聲字第一九六一號裁定送觀察、勒戒後，認
    有繼續施用毒品傾向。
二、案經台北市政府警察局移請台灣台北地方法院檢察署檢察官聲請簡易判決處刑，
    本院台北簡易庭認為不宜是用簡易判決處刑而移送適用通常訴訟程序。
    理  由
一、訊據據被告王緒容對於其自八十八年六月底起至同年七月底止，連續在上址施用
    第二級毒品安非他命之事實自白不諱，並有第二級毒品安非他命一小包及其施用
    毒品所用之錫箔紙五張、燈泡二個、各式吸管廿二支、酒精一瓶、酒精燈一具、
    打火機二個、塞鼻器一個及內含安非他命殘渣（量微無法析離磅秤）之吸管一支
    等物品扣案可證，上開毒品（毛重零點二三公克，淨重零點零二公克，驗餘淨重
    零點零一）經台北市政府警察局刑事鑑識中心檢驗結果，確含安非他命成分無誤
    ，有卷附台北市政府警察局刑事鑑識中心八十八年八月十六日北市鑑毒字第一一
    四號鑑驗通知書可憑，堪信屬實。惟其為警查獲當日所採集之尿液，經送請台北
    市立療養院檢驗結果，亦呈安非他命陽性反應，有台北市立療養院八十八年八月
    十三日尿液檢驗報告書各一紙附卷可稽，而按諸安非他命存於人體內之時間，固
    因吸食或施用量之多寡、個人體質、年齡之不同而有差異，惟一般而言，最長可
    能不會超過四日（即九十六小時），有行政院衛生署藥物食品檢驗局八十一年二
    月八日（八一）藥檢壹字第○○一一五六號函為憑，是被告既係於前開時、地經
    採尿送驗，而其尿液經鑑定既有安非他命陽性反應，則被告除於八十八年六月底
    起至同年七月底有施用安非他命行為外，應於同年八月六日晚間八時三十分許往
    前回溯九十六小時內之某日時，尚有施用毒品安非他命一次之犯行，亦堪認定。
    又被告前因施用毒品案件，經依本院以八十七年度毒聲字第一四八二號裁定送觀
    察、勒戒後，認無繼續施用毒品之傾向，由台灣台北地方法院檢察署檢察官於八
    十八年一月廿九日以八十七年度偵字第一九五六二號為不起訴處分確定，有上開
    不起訴處分書一件在卷足憑。其於五年內再犯毒品危害防制條例第十條之罪，經
    裁定送觀察、勒戒，認有繼續施用毒品傾向，亦有本院八十八年毒聲字第一九六
    一號裁定及台灣台北看守所附設勒戒處所於八十八年八月十九日所出具之有無繼
    續施用毒品傾向證明書各一紙附卷可參，是本件事證明確，其犯行堪以認定，應
    依法論科。
二、核被告所為，係犯毒品危害防制條例第十條第二項之施用第二級毒品罪。其持有
    第二級毒品安非他命之低度行為，應為施用之高度行為所吸收，不另論罪。又被
    告多次施用毒品犯行，時間緊接、方法相同，所犯又係構成要件相同之罪，顯係
    基於概括犯意為之，應依連續犯之規定以一罪論，並加重其刑。公訴人起訴事實
    ，雖未敘及被告於八十八年八月六日晚間八時三十分許為警查獲採尿前九十六小
    之某日時，尚有施用毒品之行為，惟此與前開事實有裁判上一罪之法律關係，為
    起訴效力所及，本院應併予審酌。再被告前犯有三次違反麻醉藥品管理條例案件
    ，最後一次於八十六年間經本院判處有期徒刑六月，於同年七月廿四日執行完畢
    ，此有台灣高等法院檢察署刑案記錄簡覆表一紙可證，其於受有期徒刑執行完畢
    後，五年內再犯本件有期徒刑以上之罪，為累犯，應依法加重其刑。爰審酌被告
    到案後已坦承犯行，並不斷表示悔改之意，且其施用毒品之犯行，在性質上乃屬
    對自我身心健康之自戕行為，並具有病患性人格之特質，故行為本身對社會所造
    成之危害並非直接、巨大等犯罪之動機、目的、手段及所生危害等因素，量處如
    主文所示之刑，並諭知易科罰金之折算標準。而扣案之第二級毒品安非他命一小
    包（驗餘淨重零點零一公克）及一支吸管內含量微無法析離磅秤之安非他命殘渣
    ，均為毒品危害防制條例第二條第二項第二款所定之第二級毒品，不問是否屬於
    被告所有，依法不得持有、施用，為違禁物，爰依上開條例第十八條第一項前段
    之規定，諭知沒收並銷燬之。另扣案錫箔紙五張、燈泡二個、各式吸管廿二支、
    酒精一瓶、酒精燈一具、打火機二個、塞鼻器一個等物品扣案，均為被告吸食毒
    品所用，且為其所有，業據其供承在卷，爰依刑法第三十八條第一項第二款沒收
    之。
據上論斷，應依刑事訴訟法第四百五十二條、第二百九十九條第一項前段，毒品危害
防制條例第十條第二項、第十八條第一項前段，刑法第十一條、第五十六條、第三十
八條第一項第二款、第四十一條、第四十七條，罰金罰鍰提高標準條例第二條，判決
如主文。
本案經檢察官薛中興到庭執行職務
中    華    民    國      八十九      年      七      月      廿一      日
                                      臺灣臺北地方法院刑事第五庭
                                          法  官  林  翠  華
右正本證明與原本無異。
如不服本判決，應於判決送達後十日內，向本院提出上訴狀。
                                          書記官  林  明  龍
中    華    民    國      八十九      年      七      月      廿六      日
附錄本案論罪科刑法條全文：
毒品危害防制條例第十條
施用第一級毒品者，處六月以上五年以下有期徒刑。
施用第二級毒品者，處三年以下有期徒刑。


司法院資訊處製作；財團法人民間司法改革基金會備份。
